臺灣臺中地方法院刑事判決　　　　　　100年度交訴字第276號
公　訴　人　臺灣臺中地方法院檢察署檢察官
被　　　告　鍾秀琳
上列被告因公共危險等案件，經檢察官提起公訴（100年度偵字
第7900號、第4481號），茲被告於準備程序中就被訴事實為有罪
之陳述，於聽取當事人之意見後，由本院合議庭裁定由受命法官
獨任進行簡式審判程序，判決如下：
    主    文
鍾秀琳犯過失致人於死罪，處有期徒刑伍月，如易科罰金，以新
臺幣壹仟元折算壹日。又犯肇事致人死亡逃逸罪，處有期徒刑陸
月，如易科罰金，以新臺幣壹仟元折算壹日。應執行有期徒刑拾
月，如易科罰金，以新臺幣壹仟元折算壹日。緩刑年。
    犯罪事實及理由
一、本案之犯罪事實及證據除應補充「被告於本院準備程序及審
    理時為認罪之陳述」及「臺中市車輛行車事故鑑定委員會
    100年6月8日中市車鑑字第1000003216號函附之中市車鑑000
    0000案鑑定意見書」為證據外，餘均引用檢察官起訴書之記
    載（如附件）。
二、爰審酌被告因過失駕車行為致被害人身亡，且其肇事逃逸行
    為對於社會公共安全之產生危害，及被告坦承犯行，並與被
    害人家屬達成和解，有本院100年度司中調字第1967號調解
    程序筆錄乙份在卷足參，足認其已知所悔悟，犯後態度良好
    等一切情狀，分別量處如主文所示之刑，並均諭知易科罰金
    之折算標準，及定其應執行之刑及諭知易科罰金之折算標準
    ，以資懲儆。又被告前未曾因故意犯罪受有期徒刑以上刑之
    宣告，有臺灣臺中地方法院檢察署刑案資料查註紀錄表及臺
    灣高等法院被告前案紀錄表附卷可稽，而被告於本院審理中
    已獲取被害人江新乾之配偶即告訴人林郁香之諒解，並經告
    訴人當庭表示願意給被告一個自新的機會，及同意被告緩刑
    ，有審判筆錄1份在卷可考，足見被告經本次罪刑之宣告後
    ，已知所警惕，而無再犯之虞，本院認前開對其宣告之刑，
    以暫不執行為適當，依刑法第74條第1項第1款規定，諭知緩
    刑2年，以勵自新。
三、依刑事訴訟法第273條之1第1項、第299條第1項前段、第310
    條之2、第454條第1項、第2項，刑法第276條第1項、第185
    條之4、第41條第1項前段、第8項、第51條第5款、第74條第
    1項第1款，刑法施行法第1條之1，判決如主文。
四、如不服本判決，得於判決書送達之日起10日內，以書狀敘述
    理由，向本院提出上訴（須附繕本）。
中    華    民    國   100    年    9     月    1     日
                  刑事第十四庭    法  官  許月馨
上正本證明與原本無異。
                                  書記官  詹東益
中    華    民    國   100    年    9     月    1     日
附錄本案論罪科刑法條全文
中華民國刑法第276條
（過失致死罪）
因過失致人於死者，處2年以下有期徒刑、拘役或2千元以下罰金
。
從事業務之人，因業務上之過失犯前項之罪者，處5年以下有期
徒刑或拘役，得併科3千元以下罰金。
中華民國刑法第185條之4
（肇事遺棄罪）
駕駛動力交通工具肇事，致人死傷而逃逸者，處6月以上5年以下
有期徒刑。
附件：
臺灣臺中地方法院檢察署檢察官起訴書                  寒股
                                     100年度偵字第7900號
                                     100年度偵字第4481號
    被      告  鍾秀琳  女  36歲（民國○○年○月○日生）
                        住雲林縣褒忠鄉○○路101號之1
                        居臺中市○○區○○街30巷1號7樓
                        之1
                        國民身分證統一編號：Ｚ000000000號
上列被告因公共危險等案件，業經偵查終結，認應提起公訴，茲
將犯罪事實及證據並所犯法條分敘如下：
            犯罪事實
一、鍾秀琳於民國100年1月6日上午5時許，駕駛車牌號碼3722
    -FP號自小客車，沿臺中市○○區○○路由東勢往卓蘭向行
    駛，於同日上午5時57分許，途經東勢區○○路124號附近之
    東蘭路與產業道路交岔路口前，本應注意汽車行駛時，應遵
    守道路交通標線之指示；且汽車行經未劃設行人穿越道之交
    岔路口，遇有行人穿越道路時，應暫停讓行人先行通過；並
    注意車前狀況，隨時採取必要之安全措施。而依當時情形，
    並無不能注意之情事，竟疏於注意，跨越分向限制線行駛，
    駛越對向車道，貿然直行，適有行人江新乾自鍾秀琳之左側
    即對向車道行走過來，欲穿越東蘭路，鍾秀琳駕駛之自小客
    車車頭不慎撞擊江新乾，致江新乾當場倒地而受有頭部外傷
    蜘蛛膜下出血、頭部外傷併硬腦膜下血腫、全身多處擦挫傷
    等傷害。詎鍾秀琳駕駛前揭車輛肇事，致江新乾受傷後，竟
    未下車察看，另基於駕車肇事逃逸之犯意，逕自駕車逃離現
    場。嗣江新乾經他人發現，緊急送醫急救後，仍於100年1月
    24日20時55分許，因頭部外傷併硬腦膜下血腫、肺炎併急性
    呼吸衰竭死亡。
二、案經江新乾之配偶林郁香訴由臺中市政府警察局東勢分局報
    告偵辦。
            證據並所犯法條
一、證據清單及待證事實：
┌──┬──────────────┬──────────────┐
│編號│證據名稱                    │待證事實                    │
├──┼──────────────┼──────────────┤
│ 1  │被告鍾秀琳之供述。          │被告之全部犯罪事實。        │
├──┼──────────────┼──────────────┤
│ 2  │告訴人林郁香之指訴。        │被告之全部犯罪事實。        │
├──┼──────────────┼──────────────┤
│ 3  │證人即勤豐汽車修配廠員工劉釗│被告於100年1月6日上午9時許，│
│    │昌於警詢之證述。            │至證人所經營之修車廠修車及肇│
│    │                            │事車輛當時車前面擋風玻璃破裂│
│    │                            │中間下方凹陷、引擎蓋正前方凹│
│    │                            │陷及左側後照鏡斷裂之事實。  │
├──┼──────────────┼──────────────┤
│ 4  │道路交通事故現場圖、道路交通│車禍發生情形。              │
│    │事故調查報告表(一)(二)、現場照片│                            │
│    │10張、臺中市○○○○○道路交│                            │
│    │通事故肇事人自首情形紀錄表、│                            │
│    │臺中市政府警察局疑似道路交通│                            │
│    │事故肇事逃逸追查表。        │                            │
├──┼──────────────┼──────────────┤
│ 5  │監視器翻拍照片2張及監視錄影 │被告駕駛之自小客車途經肇事處│
│    │光碟1片。                   │附近道路之情形。            │
├──┼──────────────┼──────────────┤
│ 6  │東勢鎮（現改制為臺中市東勢區│被害人江新乾所受之傷害及死亡│
│    │）農會附設農民醫院及行政院衛│原因。                      │
│    │生署豐原醫院之診斷證明書及病│                            │
│    │歷、本署相驗屍體證明書、相驗│                            │
│    │照片。                      │                            │
├──┼──────────────┼──────────────┤
│ 7  │勤豐汽車工作單。            │被告駕駛之車牌號碼3722-FP於 │
│    │                            │100年1月6日送修時之車輛損害 │
│    │                            │情形。                      │
└──┴──────────────┴──────────────┘
    按駕駛人駕駛汽車，應遵守道路交通標誌、標線、號誌之指
    示，並服從交通指揮人員之指揮；又汽車行經未劃設行人穿
    越道之交岔路口，遇有行人穿越道路時，無論有無交通指揮
    人員指揮或號誌指示，均應暫停讓行人先行通過；再汽車行
    駛時，駕駛人應注意車前狀況及兩車併行之間隔，並隨時採
    取必要之安全措施，道路交通安全規則第90條、第103條第3
    項、第94條第3項訂有明文。被告駕駛前開自小客車，當依
    循交通安全規則行駛，依標線順向行駛，不得駛越分向限制
    線，應暫停讓行人先行通過，且隨時注意車前狀況。而依當
    時天候晴、夜間有照明、柏油路面乾燥、無缺陷、無障礙物
    、視距良好等客觀情狀，並無不能注意之情事，竟疏於注意
    ，不慎撞擊被害人，致使被害人傷重不治死亡，足認被告之
    駕駛行為，確有過失。再被害人確實因本件車禍事故，受有
    頭部外傷蜘蛛膜下出血、頭部外傷併硬腦膜下血腫、全身多
    處擦挫傷、肺炎併急性呼吸衰竭、中樞神經衰竭等傷害，有
    東勢鎮農會農民醫院、行政院衛生署立豐原醫院及本署相驗
    筆錄、相驗屍體證明書、相驗照片等在卷足佐，則被告之過
    失駕駛行為與被害人之死亡結果間，具有相當因果關係。綜
    上所述，被告犯嫌，應堪認定。
二、核被告所為，係犯刑法第276條第1項之過失致死、第185條
    之4之肇事逃逸罪嫌。被告所犯前開2罪間，罪名有異，行為
    互殊，請予分論併罰。
三、依刑事訴訟法第251條第1項提起公訴。
    此  致
臺灣臺中地方法院
中    華    民    國   100    年    6     月    27    日
                              檢察官  林芬芳
本件正本證明與原本無異
中    華    民    國   100    年    7     月    12    日
                              書記官  洪嘉蔭
所犯法條：刑法第276條第1項、第185條之4
錄本案所犯法條全文
中華民國刑法第276條
（過失致死罪）
因過失致人於死者，處 2 年以下有期徒刑、拘役或 2 千元以下
罰金。
從事業務之人，因業務上之過失犯前項之罪者，處 5 年以下有
期徒刑或拘役，得併科 3 千元以下罰金。
中華民國刑法第185條之4
（肇事遺棄罪）
駕駛動力交通工具肇事，致人死傷而逃逸者，處 6 月以上 5 年
以下有期徒刑。